臺灣臺中地方法院刑事判決　　　　　　　　　　　　　九十四年度訴字第五八九號
　　公　訴　人　臺灣臺中地方法院檢察署檢察官
　　被　　　告　乙○○
　　指定辯護人　本院公設辯護人丁○○
右列被告因加重準強盜等案件，經檢察官提起公訴（九十四年度偵字第八五六號），
本院判決如左：
    主  文
乙○○連續攜帶兇器竊盜，累犯，處有期徒刑拾月，扣案之折疊刀壹把沒收；又攜帶
兇器竊盜，因防護贓物、脫免逮捕，而當場施以脅迫，累犯，處有期徒刑柒年陸月，
扣案之折疊刀壹把沒收。應執行有期徒刑捌年貳月，扣案之折疊刀壹把沒收。
    犯罪事實
一、乙○○基於意圖為自己不法所有之概括犯意，於民國九十四年一月二日下午某時
    ，攜帶客觀上足供兇器使用之折疊刀一把，前往臺中市○○路附近「文心假日玉
    市」內，由戊○○所經營第Ａ１號攤位攤架上，趁戊○○不備之際，竊取戊○○
    所有瑪瑙天珠手鍊二串、瑪瑙千手佛二顆等物（價值至少約新臺幣【下同】二千
    六百元）得手；再於同日某時，前往該玉市內由丙○○所經營第二七號攤位攤架
    上，趁丙○○不備之際，竊取丙○○所有中性手錶及女用手錶各一只、藍寶鍊墜
    一顆、戒子二只等物得手；又於同日下午三時許，前往該玉市內由甲○所經營第
    五Ｏ號攤位攤架上，竊取藍寶石墜子一顆（價值約四千元）得手，適為甲○發現
    ，追躡乙○○至文心路上分隔島處並予制止之際，乙○○為防護贓物、脫免逮捕
    ，竟另行基於加重準強盜之犯意，亮出上開預藏之折疊刀指向甲○，對甲○恫稱
    「放手不准再追」等語，而當場對甲○施以脅迫行為，甲○見狀心生畏懼，急中
    生智要求乙○○將藍寶石墜子歸還就罷手不追，乙○○聞言旋將所竊得之藍寶石
    墜子一顆交還甲○，而趁隙逃離現場，惟甲○見乙○○確有行竊財物之行為，深
    惡痛絕，猶仍自後繼續追捕並大喊「抓賊」，直到臺中市○○街九十三號前，經
    甲○追及以腳絆住乙○○使其倒地後，經聞訊而至之警員及路人合力制伏而查獲
    ，並在乙○○身上扣得前開瑪瑙天珠手鍊二串、瑪瑙千手佛二顆、手錶二只、藍
    寶鍊墜一顆、戒子二只（均業已發還戊○○、丙○○及甲○）及其所有犯案用之
    折疊刀一把。
二、案經臺中市警察局移送臺灣臺中地方法院檢察署檢察官偵查起訴。
    理    由
一、訊據被告乙○○固對於遭警查獲時，在其身上起獲如事實欄所載物品不予爭執，
    惟矢口否認有何加重竊盜、加重準強盜等犯行，辯稱：伊並未行竊被害人戊○○
    、丙○○及甲○所有財物，在伊身上起獲之該些物品均是伊購買而來，並非行竊
    所得，且折疊刀是因伊年紀老邁，無牙齒，要削水果時才隨身攜帶，查獲當天因
    為伊對被害人甲○稱其所販售之藍寶墜子是假的，被害人甲○才追伊，並非伊行
    竊其物，且追逐時伊並未對被害人甲○出示該折疊刀，是警察搜伊身時，該刀自
    行掉出才被發現云云。
二、惟查：
  (一)被告犯加重竊盜罪部分：
  1.右開被告竊取被害人戊○○、丙○○所有財物之事實，業據被害人戊○○、丙○○於警、偵訊及本院訊問、審理時，以證人身份具結證明屬實，且被告為警查獲
    時，確實自其身上起獲被害人戊○○、丙○○所有遭竊物品，復據被害人甲○迭
    自警、偵訊及本院審理時陳述親自見聞無誤，被告對上開物品俱為自其身上起出
    一情復不爭執，該些物品事後並經被害人戊○○、丙○○分別領回，亦有臺中市
    警察局刑警隊經濟組贓物認領保管單二紙及照片數幀在卷可徵。
  2.雖被告辯稱上開物品皆係伊本人親自購買，並非行竊得來云云。然就被告供稱其
    購買之情況，於九十四年一月二日警詢時稱：瑪瑙天珠手鍊二串、瑪瑙千手佛二
    顆係伊在中港路與文心路口之文心假日玉市以七百元購買，手錶二只、藍寶鍊墜
    一顆、戒子二只都是在臺中縣太平夜市購買等語（參偵卷第一四頁、第一五頁筆
    錄）；於同日內勤檢察官偵訊時供稱：瑪瑙天珠手鍊、瑪瑙千手佛等物是伊以七
    百元在該玉市（即文心假日玉市）裡面攤位所購買，但伊沒有辦法找，因為老闆
    不認識伊等語（參偵卷第三九頁、第四０頁筆錄）；於九十四年一月十九日警詢
    時，復供稱：女用手錶二只是伊於九十二年三月間在臺中市○○○路早市場中間
    攤位購買的，其中金色手錶是以一千五百元購買，另支手錶以二百元購買，另戒
    子二只是伊於九十三年間，在臺中縣太平市○○路上夜市入口附近攤位購買，鑲
    有藍寶之戒指以五百元購得，鑲有水晶之戒指以二百元購買等語（參偵卷第五九
    頁、第六０頁筆錄）；於九十四年一月二十日檢察官偵訊時供稱：瑪瑙天珠手鍊
    二串、瑪瑙千手佛二顆都是在南京路的早市購買，共花七百元，至於手錶其中一
    只伊戴在手上，另只是要拿去第一廣場修理的等語（參偵卷第七四頁筆錄）；於
    本院九十四年三月十四日行準備程序時復供稱：瑪瑙天珠手鍊二串、瑪瑙千手佛
    二顆都是在南京路早市購買，共花費七百元，另手錶二只（白色手錶二百元、黃
    色手錶一千五百元）、藍寶鍊墜一顆（一千五百元）也是在南京路購買，戒子二
    只（分別為五百元及二百元）是在臺中縣太平夜市購買，這些都是假的等語（參
    本院卷第三九頁筆錄）；於本院九十四年四月十三日審理時，復供稱：伊係於查
    獲前幾日在南京東路的早市以七百元購買瑪瑙天珠手鍊二串及瑪瑙千手佛二顆，
    查獲當日是要去文心假日玉市購買繩子配戴才拿去，伊是要買給家人的等語（參
    本院卷第八０頁筆錄）；於本院九十四年五月二十五日審理時，復供稱：伊係於
    查獲當日早上去南京東路早市買瑪瑙天珠手鍊二串及瑪瑙千手佛二顆，之後改去
    文心假日玉市配紅繩子，瑪瑙天珠手鍊的繩子容易壞，所以才要買條備份的繩子
    備用等語（參本院卷第一六四頁、第一六五頁筆錄）。
  3.觀被告所述上情，就在其身上起獲之瑪瑙天珠手鍊及瑪瑙千手佛，先於九十四年
    一月二日為警查獲當日之警詢及內勤檢察官偵訊時，均供稱係在被害人戊○○、
    丙○○所經營位於文心假日玉市內所購買，並稱無法找到購買之攤位老闆，於嗣
    後同年月二十日之檢察官偵訊及本院行準備程序、審理時，則均一致供稱是在南
    京路早市以七百元價格購買，其前後供述不一至明，於本院歷次審理時復就購買
    時間究竟為查獲當日抑或查獲之前幾日亦有不同之處；況且，如被告確實於南京
    路早市購買，何以其於為警查獲之當日警詢及偵訊筆錄，供稱是在甫離去之文心
    假日玉市所購，顯然違背常情，而如其於內勤檢察官偵訊時所供是甫在文心假日
    玉市所購，依證人戊○○所述其營業時間為早上十時到晚上七時許止（參本院卷
    第七五頁筆錄），證人丙○○稱其營業時間為早上九時至下午六時許止（參本院
    卷第一三二頁背面筆錄），足見在被告遭警查獲之下午十五時許尚在該玉市之營
    業時間內，被告何以不帶同警察前往現場確認，又豈有找不到攤位老闆之理？足
    見其非但前後辯詞不一，亦與常情有違，顯無足取。再者，被害人戊○○於警詢
    時，業已陳稱：瑪瑙天珠手鍊一串三百元、二串六百元，瑪瑙千手佛一顆一千元
    ，二顆二千元，遭竊物品共價值二千六百元等語（參偵卷第二０頁筆錄）；於偵
    訊時以證人身份具結後，證稱：瑪瑙天珠手鍊一串三百元，但售價標示五百元，
    瑪瑙千手佛一顆一千元，但售價標示一千二百元等語（參偵卷第四五頁筆錄）；
    於本院九十四年四月十三日審理時，並證稱：瑪瑙天珠手鍊單串進價約一百元，
    售價約五百元至一千元，至瑪瑙千手佛單個進價約二三百元，售出單價約八百元
    至一千元不等（參本院卷第七四頁筆錄）。可見被害人戊○○遭竊物品依其賣出
    價格至少共有二千六百元，被告如何以七百元價格買入？且證人戊○○亦明白證
    稱縱使經過客人殺價後，也不可能將二個瑪瑙千手佛及二串瑪瑙天珠手鍊以七百
    元之價格賣出，因為瑪瑙天珠手鍊可能賣低，至於瑪瑙千手佛則不可能低賣，瑪
    瑙千手佛至少也要一、二千元等詞（參本院卷第七四頁、第七五頁筆錄），而被
    告復不能舉出其究竟在何處購買等證據資料以實其說，其所為辯解自無足採。何
    況，被告於本院九十四年四月十三日審理時供稱：購買上開瑪瑙天珠手鍊及瑪瑙
    千手佛都是要給家人配戴，是在「查獲前幾日」購買，查獲當日是要去文心假日
    玉市配繩子云云。惟觀瑪瑙天珠手鍊乃一體成型，此觀偵查卷附相片可明，任何
    人於購買後隨即可配戴，並無須再另外購買繩子，果被告於查獲前幾日即已購買
該手鍊，且其目的即在贈送家人，何以會於查獲當日又隨身攜帶該手鍊外出，足
    見其所辯前後互有矛盾；而被告竟又於本院九十四年五月二十五日審理時杜撰稱
    ：其係於「查獲當日」才購買上開物品，因為瑪瑙天珠手鍊的繩子容易斷裂，所
    以要購買紅繩子備用，才又騎至文心假日玉市購買云云，畏罪卸責之情，甚為瞭
    然。況據證人戊○○所述，伊出售瑪瑙千手佛也都會幫客人設計形式，如果被告
    真的在南京路購買這些東西，在南京路的店裡應該也可以買到繩子才對等情（參
    本院卷第八０頁筆錄）。則何以被告不選擇其曾經購買之南京路早市之同樣商家
    ，請其代為設計配戴之式樣抑或購買配套之繩子，可獲得免費之優待抑或較優渥
    之折扣，何以需千里迢迢地跑到文心假日玉市配戴繩子，亦顯與常情有違，實不
    足採。
  4.再就被告供稱購買中性手錶及女用手錶各一只、藍寶鍊墜一顆、戒子二只之情節
    ：
  (1)被告於九十四年一月二日警詢時供述上開物品皆在臺中縣太平夜市購買，於同年
    月十九日警詢時、本院九十四年三月十四日行準備程序及同年四月十三日審理時
    ，復均供陳：該二只手錶是於九十二年三月間，在臺中市○○路（警詢時稱：南
    京東路）早市場購買，藍寶鍊墜一顆在南京路早市場購買，戒子二只則在臺中縣
    太平市夜市購買等情。被告對於上開物品究竟在何處購買一情，前後供詞不一至
    明。
  (2)被告所舉證人己○○雖於本院九十四年四月十三日審理時到庭具結證稱：伊曾看
    過被告配戴金黃色錶帶及金白色錶帶之手錶，該金黃色錶帶之手錶屬圓形錶、有
    小碎鑽，雜牌，錶帶鑄有十八Ｋ金字樣，屬於男用錶，較勞力士手錶錶面為小，
    被告約在九十三年十月或十一月份購買，伊在同年十二月底曾看過二次，被告有
    提到說錶帶太長，該錶帶有縫隙，可以折成一疊放入口袋內，被告說以一千多元
    向綽號「可樂」者購買；另金白色錶帶之手錶是「百達斐麗」廠牌，錶面與錶帶
    同都是白金色（先則稱錶面是深藍或深黑等深色系列），錶外未鑲鑽，錶帶是緊
    密接合，不可能折疊否則會斷掉；也有看過被告配戴長方形玉面及藍寶石戒面之
    戒指，其中長方形玉面戒指檯座是白金色，藍寶石戒面之戒指是純圓非橢圓等情
    （參本院第八一頁至第九三頁筆錄）。並於本院九十四年五月二十五日審理時，
    當庭指認證人丙○○所提供之編號二、五之手錶（即本院卷第一四四頁下方、一
    四六頁上方照片所示）即為曾經見聞被告配戴之同型手錶，之前所述「百達斐麗
    」牌手錶就是編號二之手錶，而有書寫「１８Ｋ」字樣之手錶就是編號五之手錶
    ，但在錶帶、錶扣或錶面之何處背面記載，則不能確定，之前另述編號二之手錶
    可以折疊放在口袋，編號五之手錶則不能隨便折疊，否則會斷裂，至於編號一或
    編號八之戒指（即本院卷第一三八頁上方、第一四一頁下方照片所示）就是伊之
    前所述藍寶石戒面之戒指，伊都看到被告戴中指或食指，但左右何手並不清楚，
    至於長方形玉面戒指則未看到（參本院卷第一五五頁至第一五七頁筆錄）。
  (3)惟證人己○○所述曾在九十三年底看過被告配戴金黃色錶帶之手錶，當時被告提
    及係向綽號「可樂」者以一千多元價格購買，在九十三年十月、十一月間所購買
    乙節，已與被告前開辯稱是在九十二年三月間所購一情有所未合，倘如被告確係
    向綽號「可樂」者購買，被告豈有迭自九十四年一月二日遭警查獲迄今之歷次警
    、偵訊、本院行準備程序、審理時均未供述係向綽號「可樂」者購買上情？況且
    ，被告於本院九十四年五月二十五日審理時並供稱其並不認識叫「可樂」的人（
    參本院卷第一六五頁筆錄），亦與證人己○○所述不符。
  (4)況證人丙○○於本院九十四年五月十九日訊問時，經具結後證稱：伊所遭竊金黃
    色錶帶之手錶是ＬＯＢＯＲ牌（勞伯錶），為方型表，有鑲小碎鑽，錶面背面鑲
    有「２３Ｋ」字樣，該金黃色錶帶之手錶，出廠之工廠並未做「１８Ｋ」的錶面
    ，伊現在所提金黃色錶帶之手錶即編號五之手錶（即本院卷第一四六頁上方照片
    ）就是伊向原廠調來的同型手錶，該錶屬較秀氣之男用錶，女生也可戴，伊領回
    後也是賣給一位菲律賓女傭；另遭竊之白色錶帶之手錶就是伊所提編號二之手錶
    （即本院卷第一四四頁下方照片），是雜牌，並非「百達斐麗」牌手錶，「百達
    斐麗」牌手錶屬於高級錶，一般夜市有賣也是仿冒錶，而文心假日玉市不可能販
    賣此種錶，因為被警查獲的風險太大，而且「百達斐麗」牌手錶其錶帶多半為皮
    帶，不可能是編號二其錶帶為白陶瓷錶帶的手錶，且編號二之手錶錶帶是可以折
    疊的；另伊所提戒指二個，其中編號十之黃紅水晶戒指（即本院卷第一四二頁下
    方照片）就是當日遭竊之女用戒指，另只遭竊之藍寶戒指業已出售，屬中性戒指
    ，即與編號六之戒指（即本院卷第一四０頁下方照片）款式相類似等語（參本院
    卷第一三０頁至第一三六頁筆錄）。
  (5)而查，證人己○○於本院九十四年四月十三日審理時，先證稱伊見聞被告配戴金
    黃色錶帶之手錶，是「圓形錶」，竟又於本院同年五月二十五日審理時，指認編
    號五即本院卷第一四六頁上方照片之「方形錶」即為曾見聞被告配戴者，顯然不
    符。又其證稱有見聞該金黃色錶帶之手錶背面鑲有「１８Ｋ」字樣，亦與證人丙○○向原廠調得同型錶載明「２３Ｋ」字樣不符。且證人己○○稱該白色錶帶手
    錶為「百達斐麗」牌手錶，亦經證人丙○○斥為無稽之談，稱縱使在夜市販賣也
    是仿冒品。且證人己○○稱該白色錶帶之手錶不能折疊否則會斷裂，惟觀偵查卷
    附二十八頁照片顯示之白金色錶帶暨金黃色錶帶之手錶，該二只手錶之錶帶均有
    縫隙，且白金色錶帶之縫隙較金黃色錶帶之縫隙為大，照片中顯示之該白金色錶
    帶已呈現彎曲現象，顯然該白金色錶帶是可以彎曲折成一疊，且經本院於九十四
    年五月二十五日審理時當庭勘驗證人丙○○所提同型之編號二及五之手錶，無論
    何者均可折疊，並無斷裂情事，並記載於本院同日之審判筆錄（參本院卷第一五
    六頁筆錄）。足見證人己○○所述曾經見聞被告配戴手錶之型式、態樣俱與證人
    丙○○實際遭竊之手錶有所出入，以證人己○○直承僅見聞被告配戴該金黃色錶
    帶的手錶二次，看過被告配戴該白色錶帶的手錶一次之經驗而言，其所見聞之手
    錶，是否即證人丙○○所有遭竊之中性手錶及女用手錶物品，尚有疑義。
  (6)再者，證人己○○先於本院九十四年四月十三日審理時，證稱曾見聞被告將戒指
    戴在第四指，應該是左手第四指，每次都只有戴一個，都是輪流戴，沒同時戴過
    二個等語（參本院卷第九一頁筆錄），於本院同年五月二十五日審理時，卻又改
    證述：曾見聞被告將戒指戴在中指或食指，不確定是左手或右手等語（參本院卷
    第一五七頁筆錄），並直指就是編號一或編號八所示之相類戒指等語。惟證人己○○證述被告究竟將戒指配戴於何手指前後證述已然不一，且其所稱曾見聞之相
    類戒指亦與證人丙○○所稱遭竊戒指屬於編號六之相類戒指不符。經本院依證人
    己○○所曾見聞之編號一、八，及丙○○所稱編號六之戒指及編號十之戒指（即
    證人丙○○實際遭竊之黃紅水晶戒指）命被告當庭試戴結果，被告於配戴編號一
    之戒指時，被告左手第四指可以順利配戴進入，但右手第四指較緊，無法順利戴
    到底，左右手之食指與中指則均無法順利戴入；配戴編號八之戒指時，被告左手
    第四指可順利配戴進入，右手第四指較緊，但可以戴到底，左右手之食指與中指
    則均無法順利戴入；配戴編號六之戒指時，被告左右手之食指、中指及第四指則
    均無法順利戴入；配戴編號十之戒指時，被告左手第四指較緊但可配戴到底，右
    手第四指配戴起來較緊，無法順利戴入到底，左右手之食指與中指則均無法順利
    戴入等節（參本院卷第一五七頁至第一五八頁筆錄）。之後進行提示全部戒指十
    只（即本院卷第一三八頁至第一四二頁照片所示）予被告辨識，被告卻供稱該十
    只戒指皆非其所有，也非其平時所配戴之類型（參本院卷第一五九頁筆錄）。其
    中由證人丙○○所提之編號十之黃紅水晶戒指實與偵查卷附照片（偵卷第二八頁
    上方照片）相仿，證人丙○○復稱該編號十之戒指即為案發當日其所有遭竊之戒
    指，然被告於本院提示十只戒指命其指認時，竟然無法指認出，於本院提示證人
    丙○○筆錄並告以要旨時，始又改供稱該編號十之戒指就是伊所有的戒指無誤。
    前後亦出現指認不一的情況，況且該編號十之戒指鑲有黃紅水晶，應為女性用品
    ，被告卻供稱為其平日配戴者，顯亦有可疑之處至明。
  (7)綜以上情，證人己○○所曾見聞被告配戴手錶、戒指之情形，非但與證人丙○○
    所述不符，與被告所供亦有矛盾之處，顯難為有利於被告之認定。
  5.以被害人戊○○、丙○○前均與被告互不相識之情況，被害人戊○○、丙○○事
    後係經由出租人李智裕之告知，始發覺物品遭竊，並立即趕赴警局具領贓證物，
    業據其等於本院九十四年四月十三日審理及同年五月十九日訊問時具結證明屬實
    ，被告亦不否認與其等素未謀面，自無任何仇隙，被害人等人應無設詞誣陷之理
    ，苟非被害人等人所有財物確實遭竊且自被告身上起獲，其等亦不致於甘冒冒領
    之法律責任而前往警局認領。足見被告前開辯解均無可採。而觀被告先後竊取被
    害人戊○○、丙○○所有財物在先，其後竊取被害人甲○所有財物時，始與被害
    人甲○發生事後之追逐，及被告亮出扣案之折疊刀一把等行為（詳後述），被告
    於本院九十四年五月二十五日審理時亦供稱伊係自案發當日即帶該折疊刀出門（
    參本院卷第一六一頁筆錄），合理推斷被告在竊取被害人戊○○、丙○○所有財
    物時，其身上業已攜帶扣案之折疊刀，應與論理與經驗法則不相悖，被告有攜帶
    兇器加重竊盜之犯行，至為明確。
  (二)被告犯加重準強盜罪部分：
  1.此部分業據被害人甲○於九十四年一月二日警詢時陳稱：「我因（一月）二日下
    午十五時左右，在臺中市○○路與文心路口文心假日玉市販賣玉石及珠寶，當時
    犯嫌乙○○至我攤位偷走我攤位一顆藍寶石墜子，經我當場發現追出玉市場外，
    抓住犯嫌乙○○，此時犯嫌乙○○由身上拿出一把刀，刀尖指向我本人，並叫我
    不准再追他，否則對我不利等語，之後犯嫌乙○○一路往大墩十九街逃跑，我便
    一路追捕犯嫌一路便喊搶劫，再行經貴隊門口，警方亦衝出加入追捕，一直追到
    大恩街九十三號前才由警方與我本人將犯嫌乙○○制伏在地，並隨同警方至警局
    接受訊問」、「我當時告訴警方犯嫌身上有刀，便由警方在犯嫌上衣右口袋內起
    獲折疊刀一把，另後褲袋起獲瑪瑙千手佛二塊、天珠手鍊二串、藍寶墜子一個、
    戒子二枚、手錶二個」、「犯嫌乙○○偷走我攤位一顆藍寶墜子跑走，我沿路追
    他，追到文心路與大墩十九街口，犯嫌乙○○有將偷走我本人之藍寶石墜子還我
    」等語（參偵卷第一六頁、第一七頁筆錄）。於同年月二十日檢察官偵訊時，以
    證人身份具結證稱：「（九十四年一月二日你在假日玉市有失竊藍寶石墜子？）
    是的。我本來是擺在攤架上，當時我太太在攤位內蹲下去理貨，我站在攤位旁，
    我的攤子上沒有其他客人，就只有在庭之乙○○，他伸手去拿藍寶石沒有注意我
    在旁邊，而被我看見。拿了之後，我進櫃檯問我太太藍寶石數量，太太說四顆，
    我看見架上只有三個，我就立刻追出去，我追到馬路上的分隔島將他抓住。之後
    我說『你偷我東西』，他先否認，我不放手要他到我們管理室，他不願意，就自
    口袋內拿出一把刀子，是折疊式的，並亮出刀刃對著我說叫我放手不准追他，我
    看見刀子就怕他傷害我，我就馬上放手，他又繼續往對面跑，往警察局方向跑，
    我又繼續追，我要他將東西還給我，我就不追，他就將藍寶石拿出來還給我，我
    接過東西還是繼續追，我開始叫小偷及搶劫，經過臺中市警察局刑警隊，值班的
    員警聽見就下來，被告左轉後，我就用腳將他勾倒，之後就有路人幫我將被告壓
    住，警察就到了，我還有提醒他們說被告身上有刀子等語（參偵卷第二五頁、第
    二六頁筆錄）。於本院九十四年四月十三日審理時，復為大致相同之陳述，並另
    具結證稱：伊是追被告到文心路的分隔島，以腳將被告絆住時，被告並未摔倒，
    並有亮刀舉動，當時刀子距離伊約二、三十公分，指向伊肚子的位置，伊很害怕
    ，後來伊就在該處要求被告將竊得之藍寶石墜子一顆交還後就不追，伊並不是在
    大墩十九街及文心路口要求他還墜子的，之後伊見被告確實有行竊行為，對於小
    偷行徑深惡痛絕，才又繼續追，但因為被告有刀子，伊也不太敢靠近他，故一邊
    追一邊叫「小偷」，第二次追到被告時，再度以腳將被告絆倒，被告被伊及路人
    及警員合力制伏壓在地上，伊右膝也因此跪在地上而受傷，追逐及制伏被告過程
    ，被告並未有毆打或推打伊身體的動作，但被告並未在伊攤位時向伊反映該藍寶
    石墜子是假的，也不是在攤位前面就將墜子歸還，是在文心路分隔島上經伊追逐
    後，才將墜子歸還等情（參本院卷第六三頁至第七０頁筆錄）。
  2.被告雖否認有竊取被害人甲○所有藍寶石墜子一顆之加重竊盜犯行，惟被告於九
    十四年一月二日警詢及內勤檢察官偵訊時，均供稱確實有徒手行竊被害人甲○所
    有藍寶石墜子一顆之犯行，且因為被害人甲○說要報警，所以伊再將藍寶石墜子
    一顆還給他，伊係因為好奇才偷他的藍寶石墜子一顆無誤（參偵卷第一四頁、第
    一五頁、第三九頁筆錄），與被害人甲○所述上情俱屬相符。被告嗣辯稱因為發
    覺被害人甲○所販賣之藍寶石墜子一顆是假的，他就要毆打伊，伊才跑，跑到店
    外分隔島上才歸還他云云，按買賣係屬雙方合意之事，被告如真見被害人甲○所
    販賣之物品係偽品，儘可不予購買逕自離去即足，縱使被告向被害人甲○反應係
    偽品，在被告僅有口頭質疑並未有任何違法行止前，被害人甲○何以會有追逐被
    告，甚至毆打之行為，顯難想像。而如被告確實質疑被害人甲○所販賣之藍寶石
    墜子一顆係屬偽品，隨即遭被害人甲○追逐並欲毆打，則於警詢及內勤檢察官同
    日偵訊時當可提出對其有利之辯解，卻此不為，嗣後始為上開供述內容，顯係慮
    及其先前供述對其不利後，始為上開不實之供述內容。本案應係被害人甲○見被
    告竊取其所販賣之藍寶石墜子一顆後，始尾隨被告並要求返還方符事實，被告辯
    稱無行竊行為云云，實無可取。
  3.在被告竊取藍寶石墜子一顆得手之竊盜行為遭發覺後，被害人甲○立即追趕，追
    逐情形並如同被害人甲○前開所述，最後被害人甲○與警員、路人合力制伏被告
    時，並導致受有右膝紅腫瘀血之傷勢，有照片二幀存卷可參（參偵卷第二九頁）
    。被告雖否認於二人追逐期間有持刀相向之加重準強盜行為，並辯稱伊始終未拿
    出折疊刀云云。然被告於遭被害人甲○追逐過程中，業已在中途先將其所有藍寶
    石墜子一顆返還，換言之，在被告遭警追緝到案時，被害人甲○業已取回其所有
    藍寶石墜子一顆，被告身上再無其他遭竊物品，且其復不知被告先前業已竊取被
    害人戊○○、丙○○所有財物得手，如非被告確實有先前持刀相向之行為且對於
    被告行為舉止甚感憤怒，何以仍有繼續追逐之行為？又如非被告確實於追逐期間
    曾持刀恫嚇脅迫被害人甲○不得再追，被害人甲○何以於警追緝被告到案時，會
    主動提醒警員稱被告身上有攜帶刀械？況且，被告於九十四年一月二日警詢時業
    已供承其有拿出折疊刀與藍寶石墜子出來，並叫被害人甲○不要再追了，不要報
    警察之語（參偵卷第一四頁筆錄），核與被害人甲○歷次指訴內容相符，是被告
    於嗣後均辯稱未曾出示扣案之折疊刀予被害人甲○，暨未有持刀相向等行為云云
    ，均要無可採。
  4.而被告於竊取被害人戊○○、丙○○、甲○等人所有財物得手後，為被害人甲○
    發覺追逐，追逐期間，雖曾將其竊取得手之藍寶石墜子一顆返還，然仍持刀口出
    不要再追了、不要報警之語，顯然其有意欲借持刀相向之行為，脅迫被害人甲○
    放棄追捕，有脫免逮捕之犯意，且於被害人甲○追逐被告時，並不知悉被告尚有
    竊取被害人戊○○、丙○○所有財物得手之事實，此觀被告為警查緝到案時，猶
    仍飾詞否認有行竊二位被害人所有財物至明，足見其亦有防護贓物之意；而被告
    於遭追逐期間有持刀相向行為，在客觀上一般人處於此種情境，心理確實會因被
    告該行為而感受到壓制，僅因被害人甲○不畏懼而奮勇抗敵，始得以順利逮獲被
    告，惟仍無解於被告持刀相向之行為確實已達當場施用脅迫之手段。足見被告竊
    取財物得手，仍有為防護贓物、脫免逮捕，而當場施以脅迫之加重準強盜行為，
    亦堪認定。
二、按刑法第三百二十一條第一項第三款之攜帶兇器竊盜罪，係以行為人攜帶兇器竊
    盜為其加重條件，此所謂兇器，其種類並無限制，凡客觀上足對人之生命、身體
    、安全構成威脅，具有危險性之兇器均屬之，且祇須行竊時攜帶此種具有危險性
    之兇器為已足，並不以攜帶之初有行兇之意圖為必要，最高法院著有七十九年度
    台上字第五二五三號判例意旨參照。本案扣案之折疊刀為足以殺傷人生命、身體
    之器械，顯為具有危險性之兇器無訛。故被告攜帶扣案折疊刀竊取被害人戊○○
    、丙○○所有財物之行為，核係犯刑法第三百二十一條第一項第三款攜帶兇器竊
    盜罪；另被告攜帶扣案之折疊刀竊取被害人甲○所有財物後，事後因防護贓物及
  脫免逮捕之當場施用脅迫行為，其準強盜行為，已具備刑法第三百二十一條第一
    項第三款之情形，自應適用刑法第三百三十條第一項加重準強盜罪之規定（最高
    法院著有二十五年度上字第六六二六號判例意旨參照）。被告先後竊取被害人戊○○、丙○○所有財物之竊盜犯行，時間緊接，手段相同，所犯構成要件復相同
    ，顯係基於概括犯意反覆為之，為連續犯，依刑法第五十六條規定以一罪論處，
    並依法加重其刑。至被告竊取被害人甲○所有財物之行為，因其事後防護贓物、
    脫免逮捕而施用脅迫之結果，在法律上已視為強盜，而與先前竊取被害人戊○○
    、丙○○所有財物之加重竊盜行為，雖具有概括犯意，然因所犯並非同一罪名，
    自不得再論以竊盜之連續犯（最高法院著有七十三年度台上字第六二五一號判決
    意旨參照）。是其所犯前開二罪，犯意各別，行為互異，應予分論併罰。末查，
    被告前曾於八十二年間，因煙毒、麻藥等案件，經法院判處有期徒刑三年二月及
    四月，定應執行刑為有期徒刑三年四月確定，自八十二年八月二十五日入監執行
    ，服刑期間表現良好，於八十四年二月二十五日假釋出獄，交付保護管束，嗣因
    於八十五年間復犯贓物案件，經判處有期徒刑七月確定，上開假釋因而遭撤銷，
    餘殘刑有期徒刑二年七月又八日，與前贓物罪處有期徒刑七月部分接續執行，於
    八十八年七月二日再度因符合假釋要件而出獄，交付保護管束，保護管束於八十
    九年九月二十九日期滿未經撤銷視為執行完畢，有臺灣高等法院被告全國前案紀
    錄表一紙在卷可徵，被告於前案執行完畢後五年內再犯本案有期徒刑以上之罪，
    為累犯，以上二罪均依刑法第四十七條規定加重其刑，並就所犯加重竊盜部分依
    法遞加重其刑。爰審酌被告年事已高，竟不思循正途賺取財物謀生，反攜帶兇器
    ，利用人多吵雜熱鬧之假日玉市，伺機竊取被害人等人財物，甚至於被害人甲○
    發覺時，持刀相向，導致被害人甲○心理受壓制，其上開行為實已升高至準強盜
    層次，犯後一度坦承行竊被害人甲○所有財物，嗣則全盤飾詞否認犯行，顯毫無
    悔改之意等一切情狀，分別量處如主文所示之刑，並定應執行之刑。扣案之折疊
    刀一把，為被告所有於竊取財物所隨身攜帶之物品，且於犯加重準強盜行為時取
    出使用，顯為被告所有供犯罪所用之物，應依刑法第三十八條第一項第二款規定
    宣告沒收。
據上論斷，應依刑事訴訟法第二百九十九條第一項前段，刑法第五十六條、第三百二
十一條第一項第三款、第三百三十條第一項、第五十一條第五款、第四十七條、第三
十八條第一項第二款，判決如主文。
中      華      民      國      九十四      年      六    月      六    日
                                        臺灣臺中地方法院刑事第四庭
                                            審判長法  官  張靜琪
                                                  法  官  吳進發
                                                  法  官  賴妙雲
右正本證明與原本無異。
如不服本判決，應於送達後十日內向本院提出上訴狀 （須附繕本） ，上訴於台灣高等
法院台中分院。
                                                  書記官
中      華      民      國      九十四      年      六    月      六    日
附錄論罪科刑法條
刑法第三百二十一條第一項第三款、第三百三十條第一項、第三百二十九條
第  321 條  犯竊盜罪而有左列情形之一者，處六月以上、五年以下有期徒刑：
            一  於夜間侵入住宅或有人居住之建築物、船艦或隱匿其內而犯之者。
            二  毀越門扇、牆垣或其他安全設備而犯之者。
  三  攜帶兇器而犯之者。
            四  結夥三人以上而犯之者。
            五  乘火災、水災或其他災害之際而犯之者。
            六  在車站或埠頭而犯之者。
            前項之未遂犯罰之。
第  329 條  (準強盜罪)
            竊盜或搶奪，因防護贓物、脫免逮捕或湮滅罪證，而當場施以強暴脅迫者
            ，以強盜論。
第  330 條  犯強盜罪而有第三百二十一條第一項各款情形之一者，處七年以上有期徒
            刑。
            前項之未遂犯罰之。
